臺灣臺南地方法院臺南簡易庭小額民事判決
110年度南小字第1337號
原      告  遠東國際商業銀行股份有限公司


法定代理人  侯金英  



訴訟代理人  楊勝浩  
被      告  曹筌鈞  

上列當事人間清償信用卡消費款事件，於民國110年10月25日言
詞辯論終結，本院判決如下：
    主  文
被告應給付原告新臺幣6萬9859元，及：①其中新臺幣5萬8088元
自民國95年10月14日起至104年8月31日止按週年利率19.71%計算
、自民國104年9月1日起至清償日止按週年利率14.99%計算之利
息、②新臺幣900 元之違約金。
原告其餘之訴駁回。
訴訟費用新臺幣1000元由被告負擔。
本判決原告勝訴部分得假執行。
    理由要領
一、兩造主張
　㈠原告主張：被告前於94年3月，向原告申辦信用卡使用，惟自
    95年8月該期繳款末日起，即未依約償付信用卡款項（未還
    本金新臺幣〈下同〉5萬8088元）、循環利息（1萬1771元）、
    違約金（4200元；以上合計7萬4059元）、約定遲延利息（
    計息方式如主文），爰依信用卡消費借貸法律關係，請求被
    告給付主文所載之本金與利息及違約金。
  ㈡被告於言詞辯論期日到場，對原告請求金額不爭執，但表示
    無資力可還款。
二、理由
　㈠原告主張事實，經原告提出信用卡契約書、交易明細表，被
    告對該等事實自認，是原告依信用卡消費借貸之法律關係，
    請求被告應給付如主文第1 項所示之本金及已欠循環利息、
    遲延利息（同項①），為有理由，應予准許。
  ㈡違約金酌減
　　關於信用卡收取違約金方式，行政院金融監督管理委員會（
    現金融監督管理委員會）有明確指導規範（該會100.02.09 
    金管銀票字第10040000140 號令）。依該規範標準，原告信
    用卡約定書所載之違約金計算方式，容有過高情形，爰斟酌
    違約金發生期間、約定計算方式，依民法第252 條規定（法
    院酌減約定違約金），酌減違約金至主文第1 項所示金額（
    同項②）。
三、職權宣告假執行與訴訟費用額
　㈠本件係依小額程序為被告敗訴之判決，依民事訴訟法第436 
    條之20規定，應依職權宣告假執行。
　㈡本件訴訟費用額，依民事訴訟法第436 條之19第1 項規定，
    依後附計算書確定如主文所示金額。
中　　華　　民　　國　　110 　年　　10　　月　　29　　日
                  臺南簡易庭　法  官  陳世旻　　　　　
如不服本判決，應於送達後20日內，向本院提出上訴狀並表明上
訴理由，如於本判決宣示後送達前提起上訴者，應於判決送達後
20日內補提上訴理由書（須附繕本），如委任律師提起上訴者，
應一併繳納上訴審裁判費。　　　　　　　　　
中　　華　　民　　國　　110 　年　　10　　月　　31　　日
                              書記官  林怡芳
附錄：訴訟費用計算書（新臺幣）   項        目 金   額 備註 第一審裁判費 1,000元 違約金雖經部分駁回，惟依民事訴訟法第77條之2 （利息、違約金不併算入訴訟標的價額）、第79條規定，仍應由敗訴被告負擔全部裁判費。 合        計 1,000元